臺灣苗栗地方法院刑事判決
110年度原易字第25號
公  訴  人  臺灣苗栗地方檢察署檢察官
被      告  何文皓





指定辯護人  本院公設辯護人蔡文亮 
上列被告因違反毒品危害防制條例案件，經檢察官提起公訴（11
0年度毒偵字第596、724、934號），被告於準備程序中，就被訴
事實為有罪之陳述，經本院告知其簡式審判程序之旨，並聽取當
事人之意見，改依簡式審判程序審理後，檢察官聲請改依協商程
序而為判決，本院判決如下：
    主  文
何文皓施用第二級毒品，處有期徒刑肆月，如易科罰金，以新臺
幣壹仟元折算壹日。又施用第二級毒品，共貳罪，均累犯，各處
有期徒刑肆月，如易科罰金，均以新臺幣壹仟元折算壹日。應執
行有期徒刑玖月，如易科罰金，以新臺幣壹仟元折算壹日。
扣案之第二級毒品甲基安非他命壹包暨無法與甲基安非他命析離
之包裝袋壹個（含包裝袋毛重共計零點肆伍公克）均沒收銷燬之
；扣案之殘渣袋拾個及吸食器壹組均沒收。
    犯罪事實及理由
一、本件犯罪事實、證據及應適用之法條，除將犯罪事實欄一、
    ㈢所載「嗣為警於110年4月12日16時50分許，持搜索票前往
    上址執行搜索」，更正為「嗣為警執行拘提之際附帶搜索」
    ；復就證據部分補充「被告何文皓於本院審理中之自白」；
    再就應適用之法條部分補充「被告各次持有毒品之低度行為
    ，均為其各次施用毒品之高度行為所吸收，皆不另論罪」、
    「本院參酌司法院釋字第775號解釋及最高法院109年度台上
    字第5669號判決要旨，審酌被告何文皓如附件犯罪事實欄一
    、㈡及㈢所示之犯行，均無依個案情節應量處最低法定刑，又
    無法適用刑法第59條規定酌量減輕其刑，致生其所受刑罰超
    過所應負擔罪責，而違反比例原則及罪刑相當原則之情況，
    是本院自應依刑法第47條第1項規定各加重其刑」外，餘均
    引用檢察官起訴書之記載（如附件）。
二、本件經檢察官與被告於審判外達成協商之合意且被告已認罪
    ，其合意內容為：被告願受施用第二級毒品罪，共3罪，各
    處有期徒刑4月，如易科罰金，均以新臺幣1,000元折算1日
    ；合併定應執行刑有期徒刑9月，如易科罰金，以新臺幣1,0
    00元折算1日等情，有臺灣苗栗地方檢察署檢察官協商進行
    單暨程序紀錄表1紙附卷可稽。經查，上開協商合意並無刑
    事訴訟法第455條之4第1項所列情形之一，並經檢察官聲請
    改依協商程序而為判決，本院爰不經言詞辯論，於協商合意
    範圍內為協商判決。
三、沒收部分：
　　按沒收新制係參考外國立法例，為契合沒收之法律本質，認
    沒收為刑法所定刑罰及保安處分以外之法律效果，具有獨立
    性，而非刑罰（從刑），已明定沒收為獨立之法律效果，在
    修正刑法第五章之一以專章規範，故判決主文內諭知沒收，
    已毋庸於各罪項下分別宣告沒收，亦可另立一項合併為相關
    沒收宣告之諭知，使判決主文更簡明易懂，增進人民對司法
    之瞭解與信賴（最高法院106年度台上字第386號判決、108
    年度台上字第1611號、109年度台上字第3770號判決意旨參
    照）。經查：　　
  ㈠毒品部分：
    按查獲之第一、二級毒品，不問屬於犯罪行為人與否，均沒
    收銷燬之，毒品危害防制條例第18條第1項前段定有明文。
    扣案之甲基安非他命1包，業經初步鑑驗確認呈第二級毒品
    甲基安非他命陽性反應，有苗栗縣警察局頭份分局查獲被告
    涉嫌毒品危害防制條例毒品初步鑑驗報告單1紙在卷可稽（
    見毒偵字第596號卷第52、65頁），而裝盛該等毒品之包裝
    袋，其中亦含有無法析離之第二級毒品甲基安非他命，均應
    依前揭規定宣告沒收銷燬之。至鑑驗耗用之毒品既已滅失，
    自無庸宣告沒收銷燬，附此敘明。
  ㈡供犯罪所用之物部分：
    按供犯罪所用之物，屬於犯罪行為人者，得沒收之，刑法第
    38條第2項前段定有明文。扣案之殘渣袋10個，固未經鑑驗
    是否含有甲基安非他命，但因該等殘渣袋及吸食器1組皆為
    被告所有，並均為供其施用第二級毒品所用等情，業據被告
    坦認在卷（見毒偵字第596號卷第21至22頁、第73頁，毒偵
    字第724號卷第13頁，毒偵字第934號卷第19至20頁），核均
    屬供被告犯罪所用之物，爰皆依前開規定宣告沒收。
四、應適用之法條：刑事訴訟法第273條之1第1項、第455條之2
    第1項、第455條之4第2項、第455條之8、第454條第2項，毒
    品危害防制條例第10條第2項、第18條第1項前段，刑法第11
    條、第51條第5款、第47條第1項、第41條第1項前段、第8項
    、第38條第2項。
五、本判決除有刑事訴訟法第455條之4第1項第1款、第2款、第4
    款、第6款、第7款所定情形之一，或違反同條第2項規定者
    外，不得上訴。如有前述例外得上訴之情形，又不服本件判
    決，得自判決送達後20日內，向本院提出上訴書狀併附理由
    ，上訴於第二審法院。
本案經檢察官陳昭銘提起公訴，檢察官黃智勇到庭執行職務
中　　華　　民　　國　　110 　年　　12　　月　　2 　　日
　　　　　　　　　刑事第三庭    法　官　朱俊瑋
以上正本證明與原本無異。　　　　　　　　　　　　　　　　
                                書記官  鄭雅雁　　　　
中　　華　　民　　國　　110 　年　　12　　月　　2 　　日
附錄本案論罪科刑法條：
毒品危害防制條例第10條
施用第一級毒品者，處6月以上5年以下有期徒刑。
施用第二級毒品者，處3年以下有期徒刑。